ro-RO: Poziționare a imprimeului: Imprimeu pe toată suprafața; Spate; Centru piept; Față; Față și spate; Etichetă pe tiv; Stânga piept; Imprimeu pe buzunar; Mânecă; Altele
fr: Emplacement de l'impression: Imprimé intégral; Dos; Centre de la poitrine; Avant; Avant et dos; Étiquette d’ourlet; Poitrine gauche; Imprimé sur poche; Manche; Autre
fi: Printin sijoittelu: Kauttaaltaan painettu; Takaosa; Rinnan keskiosa; Etuosa; Etu- ja takaosa; Helmatunniste; Vasen rinta; Taskupainatus; Hiha; Muu
de: Aufdrucksplatzierung: All-over-Druck; Hinten; Brustmitte; Vorne; Vorne & Hinten; Saumetikett; Linke Brust; Taschendruck; Ärmel; Sonstige
en: Print placement: All-over print; Back; Center chest; Front; Front & back; Hem tag; Left chest; Pocket print; Sleeve; Other
el: Τοποθέτηση εκτύπωσης: Εκτύπωση σε όλη την επιφάνεια; Πίσω; Στο κέντρο του στήθους; Μπροστά; Μπροστά & πίσω; Ετικέτα στο στρίφωμα; Αριστερά στο στήθος; Εκτύπωση σε τσέπη; Μανίκι; Άλλο
hr-HR: Položaj printa: Tisak preko cijele površine; Stražnja strana; Sredina prsa; Prednja strana; Prednja i stražnja strana; Oznaka na rubu; Lijeva strana prsa; Tisak na džepu; Rukav; Ostalo
pl: Położenie nadruku: Nadruk na całej powierzchni; Tył; Środek klatki piersiowej; Przód; Przód i tył; Metka na dole; Lewa strona klatki piersiowej; Nadruk na kieszeni; Rękaw; Inne
cs: Umístění potisku: Celoplošný potisk; Zadní strana; Uprostřed hrudníku; Přední strana; Přední a zadní strana; Štítek na lemu; Levá strana hrudníku; Potisk kapsy; Rukáv; Ostatní
da: Placering af print: All-over-print; Bagside; Midt på brystet; Forside; Forside og bagside; Kantmærke; Venstre bryst; Lommeprint; Ærme; Anden
sv: Placering av tryck: Heltäckande tryck; Baksida; Mitt på bröstet; Framsida; Framsida och baksida; Märke i fållen; Vänster bröst; Ficktryck; Ärm; Övrigt
it: Posizionamento della stampa: Stampa all-over; Retro; Centro del petto; Fronte; Fronte e retro; Etichetta sull'orlo; Petto a sinistra; Stampa sul taschino; Manica; Altro
hu: Minta elhelyezkedése: Teljes felületű nyomás; Hátul; Mellkas közepe; Elöl; Elöl és hátul; Szegélycímke; Mellkas bal oldala; Zsebnyomás; Ujj; Egyéb
pt-PT: Posicionamento da impressão: Impressão integral; Costas; Centro do peito; Frente; Frente e costas; Etiqueta na bainha; Peito esquerdo; Impressão no bolso; Manga; Outro
th: พิมพ์ในเวลาวาง: พิมพ์ลายทั้งตัว; ด้านหลัง; กลางอก; ด้านหน้า; ด้านหน้าและด้านหลัง; ป้ายชายเสื้อ; อกซ้าย; พิมพ์ลายกระเป๋าเสื้อ; แขนเสื้อ; อื่นๆ
ko: 인쇄 위치: 전면 인쇄; 뒷면; 가슴 중앙; 앞면; 앞면 및 뒷면; 밑단 태그; 왼쪽 가슴; 주머니 인쇄; 소매; 기타
ru: Размещение принта: Принт по всему изделию; Сзади; По центру груди; Спереди; Спереди и сзади; Бирка по нижнему краю; На левой стороне груди; Принт на кармане; На рукаве; Другое
nl: Plaatsing van print: All-over print; Achterkant; Midden op de borst; Voorkant; Voor- en achterkant; Zoomlabel; Linkerborst; Zakopdruk; Mouw; Anders
lt-LT: Spaudos vieta: Ištisinis raštas; Nugara; Krūtinės vidurys; Priekis; Priekis ir nugara; Apačios etiketė; Kairė krūtinės pusė; Spauda ant kišenės; Rankovė; Kita
sl-SI: Položaj tiska: Tisk po celotni površini; Zadaj; Sredina prsi; Spredaj; Spredaj in zadaj; Etiketa na robu; Leva stran prsi; Tisk na žepu; Rokav; Drugo
sk-SK: Umiestnenie tlače: Celoplošná potlač; Chrbát; Stred hrudníka; Predná strana; Predná a zadná strana; Štítok na leme; Ľavá strana hrudníka; Potlač na vrecku; Rukáv; Iné
es: Ubicación de la impresión: Estampado completo; Parte trasera; Centro del pecho; Frente; Frente y espalda; Etiqueta en el dobladillo; Pecho izquierdo; Estampado de bolsillo; Manga; Otro
bg-BG: Разположение на щампата: Цялостен печат; Гръб; Център гърди; Лице; Лице и гръб; Етикет на подгъва; Ляво на гърдите; Печат на джоба; Ръкав; Друго
vi: Vị trí in ấn: In toàn bộ; Mặt sau; Giữa ngực; Mặt trước; Mặt trước và mặt sau; Nhãn ở gấu áo; Ngực trái; In trên túi; Tay áo; Khác
zh-CN: 印花位置: 满印; 背面; 前胸正中; 正面; 正面和背面; 下摆标签; 左胸; 口袋印花; 袖子; 其他
pt-BR: Impressão, posicionamento: Estampa corrida; Costas; Centro do peito; Frente; Frente e costas; Etiqueta na bainha; Lado esquerdo do peito; Estampa no bolso; Manga; Outro
zh-TW: 印刷位置: 全彩印花; 背面; 胸口正中; 正面; 正反面; 下擺標籤; 左胸; 口袋印花; 袖子; 其他
ja: 印刷配置: 全面プリント; 背面; 胸中央; 前面; 前面と背面; 裾タグ; 左胸; ポケットプリント; 袖; その他
nb: Plassering av trykk: Heldelt trykk; Bak; Sentrert bryst; Foran; Foran og bak; Faldekantmerke; Venstre bryst; Lommetrykk; Erme; Annet
tr: Baskı yerleşimi: Tüm yüzeye baskı; Arka; Göğüs ortası; Ön; Ön ve arka; Etek ucu etiketi; Sol göğüs; Cep baskısı; Kol; Diğer